臺灣高等法院刑事判決
111年度上訴字第1503號
上  訴  人  臺灣基隆地方檢察署檢察官
被      告  李偉傑



上列上訴人因被告洗錢防制法等案件，不服臺灣基隆地方法院11
0年度金訴字第165號，中華民國110年12月30日第一審判決（起
訴案號：臺灣基隆地方檢察署110年度偵字第3735號、第3872號
、第4134號、第4135號、第4773號、第4794號；併辦案號：臺灣
基隆地方檢察署110年度偵字第4798號、第7038號），提起上訴
及臺灣基隆地方檢察署檢察官移送併辦（併辦案號：111年度偵
字第159號、第1759號)，本院判決如下：
    主  文
原判決撤銷。
李偉傑幫助犯洗錢防制法第十四條第一項之洗錢罪，處有期徒刑
伍月，併科罰金新臺幣貳萬元，罰金如易服勞役，以新臺幣壹仟
元折算壹日。
    事  實
一、李偉傑依其社會生活經驗，可預見將所持用之金融帳戶存摺
    、提款卡及密碼提供予他人使用，將可能遭詐欺集團遂行詐
    欺取財犯罪使用，於提領後即產生遮斷資金流動軌跡以逃避
    國家追訴、處罰之洗錢效果，竟基於縱使取得帳戶之人利用
    其交付之帳戶詐欺取財，掩飾、隱匿詐欺犯罪所得去向之結
    果，亦不違背其本意之不確定幫助故意，於民國109年12月
    間某日，將其所申辦之第一商業銀行哨船頭分行帳號000000
    00000號帳戶（下稱第一銀行帳戶）之存摺、提款卡（含密
    碼）及網路銀行帳號資料（含密碼）交予真實姓名、年籍不
    詳自稱「郭修志」之詐欺人員使用。嗣該不詳詐欺人員取得
    前開帳戶資料後，即意圖為自己不法所有，基於詐欺取財、
    洗錢之犯意，分別詐騙如附表所示之被害人得逞（詐騙之時
    間、方式、金額均詳附表），指示將詐騙款項匯款至上開第
    一銀行帳戶內，再由不詳詐欺人員以行動網路銀行轉帳之方
    式，轉出上開款項至其他金融帳戶內，而隱匿詐欺所得去向
    。
二、案經李佳儒、呂宜蓁、曾萬鈞、林浤道、張暐均、王宥婕訴
    由新北市政府警察局新莊分局、雲林縣警察局臺西分局、新
    北市政府警察局蘆洲分局、臺南市政府警察局永康分局、基
    隆市警察局第一分局報告臺灣基隆地方檢察署檢察官偵查起
    訴，暨陳婕芳、李宜庭、王姿惠、鄭淵仁訴由臺中市政府警
    察局第六分局、新北市政府警察局板橋分局、桃園市政府 
    警察局大園分局、高雄市政府警察局苓雅分局報告臺灣基隆
    地方檢察署檢察官移送併辦。　　
    理  由
壹、證據能力
一、按被告以外之人於審判外之陳述，雖不符刑事訴訟法第159
    條之1、159條之2、159條之3、159條之4等規定，而經當事
    人於審判程序同意作為證據，法院審酌該言詞陳述或書面陳
    述作成時之情況，認為適當者，亦得為證據。當事人、代理
    人或辯護人於法院調查證據時，知有第159條第1項不得為證
    據之情形，而未於言詞辯論終結前聲明異議者，視為有前項
    之同意，刑事訴訟法第159條之5定有明文。本案當事人就下
    述供述證據方法之證據能力，均同意作為證據使用，於言詞
    辯論終結前均未異議，而經本院審酌各該證據方法之作成時
    ，並無其他不法之情狀，均適宜為本案之證據，依刑事訴訟
    法第159條之5之規定，有證據能力。
二、至於其餘資以認定本案犯罪事實之非供述證據，亦查無違反
    法定程序取得之情形，依刑事訴訟法第158條之4反面規定，
    應具證據能力。
貳、實體方面
一、訊據被告李偉傑固坦承帳戶提供他人使用之幫助詐欺取財罪
    ，惟矢口否認有何幫助洗錢之犯行，辯稱：伊沒有幫人洗錢
    云云。惟查：
  ㈠上揭事實，業據被告於原審審理中坦承不諱，且據證人即告
    訴人李佳儒、呂宜蓁、曾萬鈞、林浤道、張暐均、王宥婕、
    陳婕芳於警詢中、證人楊郡坪於警詢及原審準備程序中、被
    害人李宜庭於原審準備程序中指訴明確（相關卷頁詳見附表
    「證據欄」所示），且有如附表「證據欄」所示之證據在卷
    可參(證據出處)，足認被告上開任意性自白與事實相符，堪
    以採信。
　㈡被告雖辯稱並無洗錢之事實云云。惟查：
　⒈按刑法上故意，分直接故意（確定故意）與間接故意（不確
    定故意），行為人對於構成犯罪事實，預見其發生而其發生
    並不違背其本意者，為間接故意。又不確定故意與有認識的
    過失區別，在於二者對構成犯罪事實，雖均預見其能發生，
    但前者對其發生，並不違背其本意，後者則確信其不發生。
    而幫助犯之成立，以行為人主觀上認識被幫助者，正欲從事
    犯罪或係正在從事犯罪，且該犯罪有既遂可能，而其行為足
    以幫助他人實現構成要件者，即具有幫助故意，並不以行為
    人確知被幫助者，係犯何罪名為必要。參以一般人自行向金
    融機構申設帳戶，原則上並無特殊限制及困難，故需用帳戶
    者原得以己之名義申請而無向他人收集帳戶之必要；且時下
    以人頭帳戶詐騙被害人匯款之行為甚為猖獗，此經媒體廣為
    報導，政府機關及各金融機構尚多次呼籲民眾應謹慎控管己
    有帳戶且勿交付予他人以免淪為不法犯罪之幫助工具，是依
    一般人智識及社會生活經驗，極易認知收受帳戶者悖於常情
    未使用己之帳戶而使用他人帳戶，顯為遂行存提款紀錄不易
    循線追查之目的，自可產生該收受帳戶者係用於不法犯罪之
    合理懷疑，且近年詐騙犯案猖獗，利用帳戶掩飾、隱匿詐財
    贓款之事，迭有所聞。
　⒉查被告具有國中畢業之教育程度，自109年退伍後從事水電工
    作，於入監所前從事水電工作，業據其於原審準備程序及本
    院審理時供承在卷（見原審卷第100頁、本院卷第239頁），
    顯見被告於行為時具相當社會生活經驗，就上情實難諉為不
    知，且被告於原審準備程序及審理時供稱將存摺、提款卡（
    含密碼）及網路銀行帳號資料（含密碼）交付予他人，並供
    稱：伊在109年12月間在基隆市七堵區 「郭修志」住處將第
    一銀行網路銀行帳號、密碼及存摺、提款卡、提款卡密碼、
    印章都交給「郭修志」，「郭修志」跟伊借帳戶，因為「郭
    修志」帳戶沒有辦法用，但人家要匯錢給「郭修志」，伊不
    知道要匯什麼錢給「郭修志」等語（見原審卷第100、117頁
    ），可見被告確有將其銀行帳戶之存摺、提款卡及密碼交付
    予他人作為收受匯款之使用，顯就該人縱用以詐欺取財，並
    藉此掩飾犯罪所得之真正去向一節，予以容任，堪認被告有
    幫助詐欺取財及幫助洗錢之不確定故意甚明。被告否認有洗
    錢之行為云云，自非可採。
　㈢綜上，本案事證明確，被告犯行堪以認定，應依法論科。
二、論罪科刑
  ㈠按刑法上之幫助犯，係對於犯罪與正犯有共同之認識，以幫
    助之意思，對於正犯資以助力，而未參與實施犯罪之行為者
    而言。因此，如未參與實施犯罪構成要件之行為，且係出於
    幫助之意思提供助力，即屬幫助犯，而非共同正犯。本案被
    告基於幫助之犯意，提供他人上開存摺、提款卡（含密碼）
    及網路銀行帳號資料（含密碼），以供他人施用詐術及掩飾
    、隱匿詐欺所得，已如前述。而他人利用被告之幫助，使被
    害人在遭施用詐術後陷於錯誤，並交付財物及掩飾、隱匿詐
    欺所得去向，惟被告僅係參與詐欺取財、洗錢犯行構成要件
    以外之行為，且並無證據證明被告係以正犯而非以幫助犯之
    犯意參與犯罪，應認其所為係幫助犯而非正犯行為。核被告
    所為，係犯刑法第30條第1項前段、第339條第1項之幫助詐
    欺取財罪及刑法第30條第1項前段、洗錢防制法第14條第1項
    之幫助洗錢罪。　　　
　㈡被告以一提供上開第一銀行帳戶存摺、提款卡（含密碼）及
    網路銀行帳號資料（含密碼）之幫助行為，幫助他人得用以
    詐騙如附表所示之被害人之財物，係以一行為同時觸犯數罪
    名，為想像競合犯，應依刑法第55條之規定，從一重之幫助
    洗錢罪處斷。
　㈢臺灣基隆地方檢察署檢察官以110年度偵字第4798號、第7038
    號、111年度偵字第159號、第1759號移送併辦關於被告幫助
    他人詐欺告訴人陳婕芳、李宜庭、王姿惠、鄭淵仁部分之犯
    罪事實，雖未經檢察官起訴，但核與本案檢察官起訴部分，
    有想像競合犯之裁判上一罪關係，為起訴效力所及，本院自
    應併予審究。
　㈣又被告以幫助之意思，參與犯罪構成要件以外之行為，為幫
    助犯，爰依刑法第30條第2項規定，按正犯之刑減輕之。
　㈤按犯洗錢防制法第14條之罪，在偵查或審判中自白者，減輕
    其刑，洗錢防制法第16條第2項定有明文。被告於原審審理
    時自白幫助洗錢之犯行，應依洗錢防制法第16條第2項之規
    定減輕其刑，並依法遞減其刑。
　㈥被告前因妨害兵役治罪條例案件，經臺灣基隆地方法院以107
    年度基簡字第1459號判處有期徒刑3月後確定。又因竊盜案
    件，經同法院以107年易字第359號判處有期徒刑6月，因不
    服上訴，經本院以108年度上易字第386號駁回上訴確定。又
    因公共危險等案件，經臺灣基隆地方法院以107年度交訴字
    第11號判處過失傷害部分有期徒刑2月，肇事逃逸部分有期
    徒刑1年，因對於肇事逃逸部分不服上訴，經本院以108年度
    交上訴字第48號撤銷原判決關於肇事逃逸部分，改判有期徒
    刑6月後確定。前揭4案件，經本院以109年度聲字第3986號
    裁定定應執行有期徒刑1年2月確定，於109年6月19日執行完
    畢，有本院被告前案紀錄表1份在卷可考，其受有期徒刑執
    行完畢後，5年內故意再犯本案有期徒刑以上之罪，核屬刑
    法第47條第1項之累犯，原應依刑法第47條第1項規定加重其
    刑，惟依司法院大法官釋字第775號解釋意旨，不分情節，
    一律加重累犯之最低本刑，有違憲法罪刑相當原則，於法律
    修正前，為避免上述罪刑不相當之情形，法院就該個案應依
    上開解釋意旨裁量是否加重最低本刑。本院審酌本件構成累
    犯之前案，與本件犯行並非同類案件，兩者之罪質不同，犯
    罪手段、動機顯屬有別，難認有特別惡性或刑罰反應力薄弱
    之情，故不加重其刑。
三、原判決撤銷改判之理由
　㈠原審認被告事證明確，應予論罪科刑，固非無見，惟：
　⒈臺灣基隆地方檢察署111年度偵字第159號、第1759號併辦意
    旨案件，與本案為法律上同一案件，為起訴效力所及，法院
    應併予審理，已如前述，原審未及審酌，尚有未洽。
　⒉又被告所為除刑法第30條第1項前段、第339條第1項幫助詐欺
    取財罪外，亦構成刑法第30條第1項前段、洗錢防制法第14
    條第1項幫助洗錢罪，且與刑法第30條第1項前段、第339條
    第1項幫助詐欺取財罪為想像競合犯關係，應從一重之幫助
    洗錢罪處斷，原審就被告被訴刑法第30條第1項前段、洗錢
    防制法第14條第1項幫助洗錢罪部分，逕為不另為無罪諭知
    ，尚有未恰，檢察官據此提起上訴，為有理由，應由本院予
    以撤銷改判。
　㈡審酌被告任意將自己所有之第一銀行帳戶存摺、提款卡（含
    密碼）及網路銀行帳號資料（含密碼）交付予他人使用，使
    附表所示之告訴人遭詐騙受害之財產金額，並藉此掩飾、隱
    匿詐欺犯罪所得之去向，助長詐騙犯罪之風氣，並造成犯罪
    偵查之困難，且使幕後犯罪人得以逍遙法外，危害社會治安
    ，所為實有不該，且犯後否認幫助洗錢之態度，暨被告自述
    國中畢業之智識程度，與配偶、未成年子女同住，入監前從
    事水電等一切情狀，量處如主文第2項所示之刑，並諭知罰
    金如易服勞役之折算標準。
　㈢本件尚無證據可資認定被告有何因提供帳戶而獲有報酬之情
    形，自無就犯罪所得宣告沒收或追徵，附此敘明。　　
據上論斷，應依刑事訴訟法第369條第1項前段、第364條、第299
條第1項前段，洗錢防制法第14條第1項、第16條第2項，刑法第1
1條前段、第30條第1項前段、第2項、第339條第1項、第55條、
第42條第3項前段，刑法施行法第1條之1第1項，判決如主文。
本案經檢察官劉星汝提起公訴，檢察官林明志提起上訴，檢察官
曾文鐘到庭執行職務。
中　　華　　民　　國　　111 　年　　10　　月　　19　　日
                  刑事第十一庭  審判長法　官  張江澤
                                      法　官  梁志偉
                                      法　官  章曉文
以上正本證明與原本無異。
如不服本判決，應於收受送達後20日內向本院提出上訴書狀，其
未敘述上訴之理由者並得於提起上訴後20日內向本院補提理由書
（均須按他造當事人之人數附繕本）「切勿逕送上級法院」。
                                      書記官  賴又瑄
中　　華　　民　　國　　111 　年　　10　　月　　19　　日
附錄本案論罪科刑法條
中華民國刑法第339條
意圖為自己或第三人不法之所有，以詐術使人將本人或第三人之
物交付者，處5年以下有期徒刑、拘役或科或併科50萬元以下罰
金。
以前項方法得財產上不法之利益或使第三人得之者，亦同。
前二項之未遂犯罰之。

洗錢防制法第14條
有第二條各款所列洗錢行為者，處7年以下有期徒刑，併科新臺
幣5百萬元以下罰金。
前項之未遂犯罰之。
前二項情形，不得科以超過其特定犯罪所定最重本刑之刑。

附表
編號 被害人 詐騙時間、方式　 匯款時間 匯款金額 匯入帳戶       證        據  ① 李佳儒 不詳之詐欺人員於110年1月25日起至同年2月22日間，以LINE通訊軟體與李佳儒聯繫，佯稱在投資平台上可投資獲利云云，致李佳儒陷於錯誤，依指示於右列時間匯款右列金額至被告右列帳戶內。 110年2月19日晚間7時55分許 10萬元  第一商業銀行帳戶（戶名：李偉傑，帳號：00000000000號） ⒈被告李偉傑於偵查、原審準備程序、審理時之自白、本院準備程序及審理之供述（110年度偵字第3735號偵查卷第173至174頁、原審卷第99至101、117頁、本院卷第160、218、238至239頁）。　 ⒉告訴人即被害人李佳儒於警詢之證述（110年度偵字第4773號偵查卷第7至19頁）。 ⒊告訴人李佳儒提供之臺幣轉帳紀錄手機截圖2紙、渣打銀行存摺封面暨內頁交易明細影本1份、LINE通訊軟體對話紀錄及投資網站手機截圖1份（110年度偵字第4773號偵查卷第47、49、53至63頁）。　 ⒋第一商業銀行哨船頭分行110年12月1日一哨船頭字第00156號函暨所附第一商業銀行帳戶（戶名：李偉傑，帳號：00000000000號）之客戶基本資料、帳戶明細資料各1份（原審卷第63至84頁）。 ⒌公務電話紀錄1份（原審卷第109頁）。　    110年2月19日晚間7時57分許 10萬元    ② 呂宜蓁 不詳之詐欺人員於110年2月1日起至同年2月20日間，以LINE通訊軟體與呂宜蓁聯繫，佯稱在投資網站「KA.COAS6.COM」上可投資獲利云云，致呂宜蓁陷於錯誤，依指示於右列時間匯款右列金額至被告右列帳戶內。 110年2月20日晚間6時25分許  5萬元   第一商業銀行帳戶（戶名：李偉傑，帳號：00000000000號） ⒈被告李偉傑於偵查、原審準備程序、審理時之自白、本院準備程序及審理之供述（110年度偵字第3735號偵查卷第173至174頁、原審卷第99至101、117頁、本院卷第160、218、238至239頁）。　 ⒉告訴人即被害人呂宜蓁於警詢之證述（110年度偵字第3872號偵查卷第27至31頁）。 ⒊告訴人呂宜蓁提供之臺幣轉帳紀錄手機截圖1紙、LINE通訊軟體對話紀錄1份（110年度偵字第3872號偵查卷第53至63頁）。　 ⒋第一商業銀行哨船頭分行110年12月1日一哨船頭字第00156號函暨所附第一商業銀行帳戶（戶名：李偉傑，帳號：00000000000號）之客戶基本資料、帳戶明細資料各1份（原審卷第63至84頁）。 ⒌公務電話紀錄1份（原審卷第109頁）。　  ③ 曾萬鈞 不詳之詐欺人員於110年2月16日起至同年2月21日間，以LINE通訊軟體與曾萬鈞聯繫，佯稱在「XM平台」投資平台上可投資獲利云云，致曾萬鈞陷於錯誤，依指示於右列時間匯款右列金額至被告右列帳戶內。 110年2月20日晚間6時51分許 2萬元 第一商業銀行帳戶（戶名：李偉傑，帳號：00000000000號） ⒈被告李偉傑於偵查、原審準備程序、審理時之自白、本院準備程序及審理之供述（110年度偵字第3735號偵查卷第173至174頁、原審卷第99至101、117頁、本院卷第160、218、238至239頁）。　　　　 ⒉告訴人即被害人曾萬鈞於警詢之證述（110年度偵字第4794號偵查卷第7至9頁）。 ⒊告訴人曾萬鈞提供之臺幣轉帳紀錄手機截圖1紙、LINE通訊軟體對話紀錄及投資網站手機截圖1份（110年度偵字第4794號偵查卷第39至48頁）。　 ⒋第一商業銀行哨船頭分行110年12月1日一哨船頭字第00156號函暨所附第一商業銀行帳戶（戶名：李偉傑，帳號：00000000000號）之客戶基本資料、帳戶明細資料各1份（原審卷第63至84頁）。 ⒌公務電話紀錄1份（原審卷第109頁）。  ④ 林浤道 不詳之詐欺人員於110年2月17日起至同年2月19日間，以LINE通訊軟體與林浤道聯繫，佯稱在投資網站可投資獲利云云，致林浤道陷於錯誤，依指示於右列時間匯款右列金額至被告右列帳戶內。 110年2月19日晚間9時6分許 5萬元 第一商業銀行帳戶（戶名：李偉傑，帳號：00000000000號） ⒈被告李偉傑於偵查、原審準備程序、審理時之自白、本院準備程序及審理之供述（110年度偵字第3735號偵查卷第173至174頁、原審卷第99至101、117頁、本院卷第160、218、238至239頁）。　　 ⒉告訴人即被害人林浤道於警詢之證述（110年度偵字第3735號偵查卷第13至16頁）。 ⒊告訴人林浤道提供之轉帳交易結果通知手機截圖1紙、投資網站截圖及LINE通訊軟體對話紀錄各1份（110年度偵字第3735號偵查卷第19至23、27至52頁）　 ⒋第一商業銀行哨船頭分行110年12月1日一哨船頭字第00156號函暨所附第一商業銀行帳戶（戶名：李偉傑，帳號：00000000000號）之客戶基本資料、帳戶明細資料各1份（原審卷第63至84頁）。 ⒌公務電話紀錄1份（原審卷第109頁）。　  ⑤ 張暐均 不詳之詐欺人員於110年2月19日起至同年2月20日間，以LINE通訊軟體與張暐均聯繫，佯稱在投資網站上可投資獲利云云，致張暐均陷於錯誤，依指示於右列時間匯款右列金額至被告右列帳戶內。 110年2月20日晚間8時49分許 5萬元 第一商業銀行帳戶（戶名：李偉傑，帳號：00000000000號） ⒈被告李偉傑於偵查、原審準備程序、審理時之自白、本院準備程序及審理之供述（110年度偵字第3735號偵查卷第173至174頁、原審卷第99至101、117頁、本院卷第160、218、238至239頁）。　 ⒉告訴人即被害人張暐鈞於警詢之證述（110年度偵字第4134號偵查卷第11至12頁）。 ⒊告訴人張暐鈞提供之臺幣轉帳紀錄手機截圖1紙、臉書截圖、投資網站手機截圖、LINE通訊軟體對話紀錄各1份（110年度偵字第4134號偵查卷第15、43至285頁）。　 ⒋第一商業銀行哨船頭分行110年12月1日一哨船頭字第00156號函暨所附第一商業銀行帳戶（戶名：李偉傑，帳號：00000000000號）之客戶基本資料、帳戶明細資料各1份（原審卷第63至84頁）。 ⒌公務電話紀錄1份（原審卷第109頁）。　  ⑥ 王宥婕 不詳之詐欺人員於110年2月13日起至同年2月20日間，以LINE通訊軟體與王宥婕聯繫，佯稱在「天囍娛樂城」投資網站上可投資獲利云云，致王宥婕陷於錯誤，依指示於右列時間匯款右列金額至被告右列帳戶內。 110年2月20日晚間11時1分許 3萬元 第一商業銀行帳戶（戶名：李偉傑，帳號：00000000000號） ⒈被告李偉傑於偵查、原審準備程序、審理時之自白、本院準備程序及審理之供述（110年度偵字第3735號偵查卷第173至174頁、原審卷第99至101、117頁、本院卷第160、218、238至239頁）。　 ⒉告訴人即被害人王宥婕於警詢之證述（110年度偵字第4135號偵查卷第11至12頁）。 ⒊告訴人王宥婕提供之台新銀行自動櫃員機交易明細表1紙、LINE通訊軟體對話紀錄及投資網站手機截圖1份（110年度偵字第4135號偵查卷第13、39至49頁）。　 ⒋第一商業銀行哨船頭分行110年12月1日一哨船頭字第00156號函暨所附第一商業銀行帳戶（戶名：李偉傑，帳號：00000000000號）之客戶基本資料、帳戶明細資料各1份（原審卷第63至84頁）。 ⒌公務電話紀錄1份（原審卷第109頁）。  ⑦ 陳婕芳 不詳之詐欺人員於110年1月28日起至同年2月19日間，以LINE通訊軟體與陳婕芳聯繫，佯稱在投資平台上可投資獲利云云，致陳婕芳陷於錯誤，依指示於右列時間匯款右列金額至被告右列帳戶內。 110年2月19日晚間7時44分許 5萬元 第一商業銀行帳戶（戶名：李偉傑，帳號：00000000000號） ⒈被告李偉傑於偵查、原審準備程序、審理時之自白、本院準備程序及審理之供述（110年度偵字第3735號偵查卷第173至174頁、原審卷第99至101、117頁、本院卷第160、218、238至239頁）。　 ⒉告訴人即被害人陳婕芳於警詢之證述（110年度偵字第4798號偵查卷第9至10頁）。 ⒊告訴人陳婕芳提供之臺幣轉帳紀錄照片2紙、LINE通訊軟體對話紀錄1份（110年度偵字第4798號偵查卷第13至14、16至56頁）。 ⒋第一商業銀行哨船頭分行110年12月1日一哨船頭字第00156號函暨所附第一商業銀行帳戶（戶名：李偉傑，帳號：00000000000號）之客戶基本資料、帳戶明細資料各1份（原審卷第63至84頁）。 ⒌公務電話紀錄1份（原審卷第109頁）。　    110年2月19日晚間7時47分許  ◎併辦意旨書誤載上開匯款時間為晚間9時44分、9時47分 2萬2,600元    ⑧ 李宜庭 （併辦意旨書誤繕為「楊郡坪」，業經公訴人更正） 不詳之詐欺人員於110年1月26日起至同年2月19日間，以LINE通訊軟體與楊郡坪聯繫，佯稱在「東方智能數據中心」投資平台上可投資獲利云云，楊郡坪陷於投資後，乃將上開投資訊息告知李宜庭，李宜庭乃以LINE通訊軟體與不詳之詐欺人員聯繫，而依指示於右列時間匯款右列金額至被告右列帳戶內。 110年2月19日晚間9時53分許 5萬元 第一商業銀行帳戶（戶名：李偉傑，帳號：00000000000號） ⒈被告李偉傑於偵查、原審準備程序、審理時之自白、本院準備程序及審理之供述（110年度偵字第3735號偵查卷第173至174頁、原審卷第99至101、117頁、本院卷第160、218、238至239頁）。　　　 ⒉證人楊郡坪於警詢之證述及原審準備程序之陳述（110年度偵字第7038號偵查卷第15至21頁、原審卷第101至102頁）。 ⒊被害人李宜庭於原審準備程序之指述（原審卷第101102頁）。　 ⒋告訴人楊郡坪所提供李宜庭之臺幣活存明細手機截圖2紙、LINE通訊軟體對話紀錄1份（110年度偵字第7038號偵查卷第119至123、129頁）　 ⒌第一商業銀行哨船頭分行110年12月1日一哨船頭字第00156號函暨所附第一商業銀行帳戶（戶名：李偉傑，帳號：00000000000號）之客戶基本資料、帳戶明細資料各1份（原審卷第63至84頁）。 ⒍公務電話紀錄1份（原審卷第109頁）。　    110年2月19日晚間9時53分許 5萬元   ⑨ 王姿惠 不詳之詐欺人員於110年2月7日起至同年2月24日間，以LINE通訊軟體與王姿惠聯繫，佯稱架設賭博網站(金鼎娛樂城）假稱可依指示操作作 弊獲利云云，王姿惠陷於錯誤後，而依指示於右列時間匯款右列金額至被告右列帳戶內。 同年2月19日20時14分許 1萬元 第一商業銀行帳戶（戶名：李偉傑，帳號：00000000000號） ⒈被告李偉傑本院準備程序及審理之供述（本院卷第160、218、238至239頁） ⒉證人王姿惠於警詢之證述（111年度偵字第159號偵查卷第13至17頁）。 ⒊告訴人王姿惠提供之匯款憑證影本及對話紀錄截圖各1份 （111年度偵字第159號偵查卷第137、139至150頁）。 ⒋被告第一銀行00000000000號帳戶之開戶基本資料及帳戶之交易明細（111年度偵字第159號偵查卷第69至91頁） ⑩ 鄭淵仁 不詳之詐欺人員於110年2月16日起至同年8月19日間，以LINE通訊軟體與鄭淵仁聯繫，佯稱推薦假投資平台（XMS)，誆稱 可投資虛擬貨幣獲利云云，鄭淵仁陷於錯誤後，而依指示於右列時間匯款右列金額至被告右列帳戶內。 同年2月20日18時35分許 13萬1000元 第一商業銀行帳戶（戶名：李偉傑，帳號：00000000000號） ⒈被告李偉傑本院準備程序及審理之供述（本院卷第160、218、238至239頁） ⒉證人鄭淵仁於警詢之證述（111年度偵字第1759號偵查卷第55至60頁） ⒊告訴人鄭淵仁提供之交易明細及對話紀錄截圖各1份(111年度偵字第1759號偵查卷第81至95、97至99頁) 。 ⒋本案一銀帳戶開戶資料及交易明細表1份( 111年度偵字第1759號偵查卷第15至53頁)。